# 请教陈版主，关于售后回租融资贷款手续费的处理？

提问人：baldwin_guo 时间：2012-07-22 16:45:04
公司于向金融租赁公司以售后回租的形式获得长期贷款 10 亿元，由于标的资产未发生实质性的改变，参照国际准则，拟将此项经济业务视为以标的资产为抵押而获取的借款，将所获得的融资作为一项担保借款在报表上列报，而在账面上不反映固定资产的增减变动。 公司为获取此笔借款，分别向金融租赁公司支付了 2600 万元的资产管理费、 2000 万元的业务手续费。我个人理解上述手续费实质上属于融资成本。 请问此项费用应作为借款手续费一次性计入财务费用，还是计入长期待摊费用，按借款期限（3-5年）进行摊销？ 望陈版回复，多谢！！！

回答人：chenyiwei
回复 baldwin_guo 的帖子
根据金融工具准则规定，这部分手续费、管理费等应作为金融负债（以摊余成本计量）的取得成本，计入该金融负债的初始计量金额中，即作为负债的减项，计入“长期应付款——利息调整”科目，在租赁期间内按照实际利率法摊销，作为对各该期确认的利息的调整。

提问人：baldwin_guo 时间：2012-07-23 10:28:01
多谢！那么这项业务的处理应这样处理， 初始计量时： 分录 1 ： 借：银行存款 10 亿 借：未确认融资费用 2 亿贷：长期应付款—本金 12 亿(终值) 分录 2 ： 借：长期应付款—利息调整 0.46亿 贷：银行存款 0.46亿利息调整对以后各期摊销未确认融资费用没有影响吧，最终摊的还是 2 亿元，只是抵销了负债的本金，这样理解对吗？

回答人：chenyiwei
分录 2 也是借记“未确认融资费用”。

提问人：clh830904 时间：2014-10-09 14:52:11
陈版,我公司现在也碰到类似的业务,现在向你及楼主请教,我公司于 2014 年 8 月份购入 1000 万的设备,于 9 月底与租赁公司签订了融资租赁合同,给我公司发 580 万的款,已到 390 万,别向租赁公司付了 20 万的管理费,租赁期为 3 年,利率为5.8%,租赁期到设备还是我公司的,现这账怎么做合理?是试同融赁回租还是算长期借款?账务处理后的固定资产原值按哪个来算折旧?

回答人：chenyiwei
售后回租构成融资租赁的交易按借款核算最为简便。这种方法不影响对固定资产的核算。固定资产成本的确定原则还是按照常规方法，按购买价款加上达到预定可使用状态前符合资本化条件的借款费用确定。

提问人：ygdkbhzms 时间：2014-10-09 17:39:20
在中国现有租赁准则下，融资性售后回租应分两步走，第一步出售，售价与资产账面价值之间的差额不计入损益，应计入递延收益，在资产折旧年限内分摊；第二步融资租回，根据租赁资产的公允价值与长期应付款的现值孰低，加初始融资费用入账，可用irr函数计算出内含报酬率，然后分期摊销即可。税法上，相关固定资产仍按原账面价值及原使用年限进行摊销。 如果售价与租赁价款相等，可简化成抵押借款处理，同时确认未确认融资费用。@chenyiwei

回答人：chenyiwei
融资性售后回租交易可以直接作为以资产为抵押的借款处理，这个问题在《计学撮要 2011 》中已有分析。由于该方法比讲解中介绍的方法更为简便，因此在实务中的运用也日益广泛。

提问人：clh830904 时间：2014-10-09 18:52:30
那折旧年限还是按正常的核算，是吗？管理费用按楼主的方法来就可以了？那后续利息入哪个科目呢？

回答人：chenyiwei
如果预计租赁期满后可以保留该租赁资产的，则折旧年限按正常使用寿命确定。后续利息按借款费用准则判断能否资本化。

提问人：clh830904 时间：2014-10-09 19:40:15
后续利息应该不符合资本化，是不是说我可以一次记入财务费用列支呢？

回答人：chenyiwei
后续利息的计量适用金融工具准则，能否资本化的判断适用借款费用准则，所以也是在租赁期间（相当于贷款期间）逐期确认利息支出，并不是一次性确认。

提问人：clh830904 时间：2014-10-09 21:43:22
那陈老师我们的管理费是不是也是确认融资成本啊，那样是不是和楼主一样的情况呢？说着说着就迷糊了，还是多学习呢！

回答人：chenyiwei
管理费如果没有对应出租方直接提供的可辨认服务，实质上属于变相的利息，则也是确认为对长期应付款的减项，在租赁期内按实际利率法确认为利息支出。

提问人：snowing2 时间：2015-12-29 13:32:38
请问，若对于以在建固定资产开展 融资性售后回租交易，直接按照以资产为抵押的借款处理，对手续费 和利息采用实际利率法进行摊销，但是我遇到的单位存在如下问题： 1 、借款是根据工程进度确认的，确认时间不确定； 2 、合同规定租赁利率为银行同期贷款利息*1.0003，利率为浮动利率，故利息不能确定，这样就不能准确算出内含利率即实际利率，就无法确定未确认融资费用，请问这样的话如何处理？

回答人：chenyiwei
因为利率是根据市场利率的变动同步浮动的，所以一般情况下这里的折现值等于本金，在实际收款时确认。每期的实际利率都可能随着市场利率的波动而相应变动。

提问人：xiele0 时间：2017-06-14 15:49:20
咨询费不能递延，应该是作为当期的费用一次入账，而且在计算长期应付款实际利率的时候应该作为首期的现金流出项目出租方承担的费用个人认为也不应确认为收入，应该以公司实际支付的费用净额作为当期损益。

回答人：chenyiwei
可以这样理解。